【裁判字號】    92,親,106
【裁判日期】    921009
【裁判案由】    確認非婚生子女
【裁判全文】
臺灣士林地方法院民事判決  九十二年度親字第一○六號
    原      告  乙○○
    被      告  甲○○
右當事人間確認非婚生子女事件，本院判決如左：
    主      文
原告之訴駁回。
訴訟費用由原告負擔。
    事實及理由
一、本件原告起訴主張：原告與被告甲○○原為夫妻，因個性不合而於民國九十一年
    十二月二日協議離婚，原告並於同年月五日在台北市立陽明醫院驗孕證明離婚後
    並無懷孕情形，而在九十一年十二月十一日與邱邱宗在台灣士林地方法院公證結
    婚，並在九十二年九月十三日產下一女張笠唐，由於民法第一千零六十二條規定
    受胎期間未滿三百零二天，此女歸屬前夫，但此女確實是現任丈夫邱邱宗之婚生
    子女，因為原告與被告離婚後再沒有發生任何關係，原告是離婚後才懷孕，不可
    能是被告甲○○之婚生子女等語，並聲明：確認張笠唐非被告之婚生子女。
二、被告方面則因本件未經言詞辯論，故未提出任何聲明或陳述。
三、按原告之訴，依其所訴之事實，在法律上顯無理由者，法院得不經言詞辯論，逕
    以判決駁回之。前項情形，法院得處原告新臺幣六萬元以下之罰鍰。民事訴訟法
    第二百四十九條第二項、第三項定有明文。又否認子女之訴，由夫起訴者，以妻
    及子女為共同被告；由妻起訴者，以夫及子女為共同被告，民事訴訟法第五百八
    十九條之一第一項亦有明示。且關係當事人適格之要件，係屬權利保護要件，而
    非訴訟成立要件，欠缺此項要件時，法院無先命當事人補正之職責（司法院院字
    第二三五一號解釋）。
四、經查：本件原告請求確認其在九十二年九月十三日所產下之女張笠唐非被告甲○
    ○之婚生子女，其意即在否認張笠唐為被告甲○○之婚生女，而原告提起否認子
    女之訴，僅以其前夫為被告，未以其子女一同列為被告，揆諸前揭說明，自屬當
    事人不適格而無理由，應以判決予以駁回，並不經言詞辯論而為之。另查，依原
    告起訴狀所陳，本件實係原告再婚所生子女之出生日期，在與前夫即被告甲○○
    婚姻關係消滅後（即九十一年十二月二日）三百零二日內，又在與現任丈夫邱邱
    宗之後婚姻成立（九十一年十二月十一日）後一百八十一日以後之重疊時間，依
    時間推算可認為前夫之子女，亦可認為後夫之子女，有卷附原告所提戶籍謄本可
    按，則原告所生之女張笠唐出生於前、後婚姻均受推定之重疊期間內，依民事訴
    訟法第五百九十一條規定：「就母再婚後所生子女確定其父之訴，母之配偶及前
    配偶互為被告。由子女或母起訴者，以母之配偶及前配偶為共同被告，母之配偶
    或前配偶死亡者，以生存者為被告。」，原告自得依該條規定，以配偶及前配偶
    為共同被告，提起就母再婚後所生子女確認其父之訴，以確認生父，併予敘明。
五、依民事訴訟法第二百四十九條第二項、第七十八條判決如主文。
中      華      民      國    九十二    年      十      月      九      日
                                    臺灣士林地方法院家事法庭
~B法      官  詹朝傑
右為正本係照原本作成。
如對本判決上訴須於判決送達後二十日內向本院提出上訴狀。
中      華      民      國    九十二    年      十      月      九      日
~B法院書記官  劉奕湘


司法院資訊處製作；財團法人民間司法改革基金會備份。
